臺灣屏東地方法院刑事判決
                        110年度易字第498號
公  訴  人  臺灣屏東地方檢察署檢察官
被      告  黃松彬

                    藉設屏東縣○○鄉○○路00號（屏東○○○○○○○○）

上列被告因竊盜案件，經檢察官提起公訴（110年度偵字第4754
號），被告於準備程序期日就被訴事實為有罪陳述，本院合議庭
裁定由受命法官獨任進行簡式審判程序，判決如下：
    主  文
黃松彬犯如附表所示之罪，各處如附表「主文欄」所示之刑及沒
收。應執行有期徒刑壹年。
　　事  實
一、黃松彬意圖為自己不法之所有，基於竊盜之犯意，分別於如
    附表所示之時間、地點，以如附表所示之方式，竊取如附表
    「犯罪所得」欄所示之物，得手後欲離去之際，遭劉淑芬發
    現出聲喝斥，並由現場民眾圍捕後報警處理，而知上情。
二、案經屏東縣政府警察局里港分局報告臺灣屏東地方檢察署檢
    察官偵查起訴。　　
    理  由
一、本案被告黃松彬所犯係死刑、無期徒刑、最輕本刑為3 年以
    上有期徒刑以外之罪，其於準備程序中就被訴事實為有罪之
    陳述，經法官告知簡式審判程序之旨，並聽取當事人之意見
    後，本院認為適宜由受命法官獨任進行簡式審判程序。
二、上開事實，業經被告於本院審理時坦承不諱（本院卷第209-
    210、213頁），核與證人即被害人梁秀娟、劉淑芬（下合稱
    被害人2人）於警詢時之證述均大致相符（警卷第7-9頁）；
    另有警製調查報告、屏東縣政府警察局里港分局搜索扣押筆
    錄、扣押物品目錄表、贓物認領保管單、現場照片等件附卷
    可稽（警卷第4、10-15、29-31頁），堪認被告上開任意性
    自白均核與客觀事實相符，可以採信。綜上，本案事證明確
    ，被告前揭犯行均堪認定，應予依法論科。
三、核被告所為，如附表編號1至2所示之部分，均係犯刑法第32
    1條第1項第1款之侵入住宅竊盜罪。被告上開犯行，犯意各
    別，行為互殊，應予分論併罰。爰審酌被告身體健全，卻未
    以己身之力循正當途徑獲取所需，恣意竊取財物，破壞被害
    人對於財產之管領權，並影響社會治安，所為誠屬不應該；
    惟念及被告犯後尚能坦承犯行，復參考被告犯罪之動機、過
    程與手段、被害人所受之損失程度；兼衡被告前有多次竊盜
    、毒品之前案紀錄，此有臺灣高等法院被告前案紀錄表在卷
    可佐（於本案尚不構成累犯），及其於本院審理程序時自陳
    之家庭、生活、經濟與工作狀況（本院卷第213頁）等一切
    情狀，就其所犯量處如主文所示之刑。
四、沒收　　
  ㈠按犯罪所得，屬於犯罪行為人者，沒收之；前2項（即前述犯
    罪所得）之沒收，於全部或一部不能沒收或不宜執行沒收時
    ，追徵其價額，刑法第38條之1第1項前段、第3項分別定有
    明文。查被告所竊得之深藍色、淺紫色內衣各1件並未扣案
    ，為避免被告因犯罪而坐享犯罪所得，揆之前揭說明，應依
    刑法第38條之1第1項前段規定，宣告沒收之，並於全部或一
    部不能沒收或不宜執行沒收時，依同條第3項規定，追徵其
    價額。
　㈡按犯罪所得，屬於犯罪行為人者，沒收之；犯罪所得已實際
    合法發還被害人者，不予宣告沒收或追徵，刑法第38條之1
    第1項前段、第5項分別定有明文。查扣案之黑底色鴨舌帽1
    頂、女用內衣3件、男用內褲2件及女用內褲5件，均已實際
    返還予被害人2人，此有前開贓物認領保管單在卷足稽，爰
    均不予宣告沒收。
據上論斷，應依刑事訴訟法第273條之1第1項、第299條第1項前
段，判決如主文。
本案經檢察官李仲仁提起公訴，檢察官楊婉莉到庭執行職務。
中　　華　　民　　國　　111 　年　　3 　　月　　8 　　日
                  刑事第五庭    法  官  江永楨
以上正本證明與原本無異。
如不服本判決應於收受判決後20日內向本院提出上訴書狀，並應
敘述具體理由；其未敘述上訴理由者，應於上訴期間屆滿後20日
內向本院補提理由書（均須按他造當事人之人數附繕本）「切勿
逕送上級法院」。　　　　　　　　　
中　　華　　民　　國　　111 　年　　3 　月　　8 　　日　
　　　　　　　　               書記官 洪韻雯
　　　　　　　　　
附錄本案論罪科刑法條：
中華民國刑法第321條
犯前條第1項、第2項之罪而有下列情形之一者，處6月以上5年以
下有期徒刑，得併科50萬元以下罰金：
一、侵入住宅或有人居住之建築物、船艦或隱匿其內而犯之。
二、毀越門窗、牆垣或其他安全設備而犯之。
三、攜帶兇器而犯之。
四、結夥三人以上而犯之。
五、乘火災、水災或其他災害之際而犯之。
六、在車站、港埠、航空站或其他供水、陸、空公眾運輸之舟、
    車、航空機內而犯之。
前項之未遂犯罰之。
附表：
編號 被害人 犯罪時間 犯罪所得     犯罪方式        主文欄   犯罪地點    1 梁秀娟 110年5月4日9時4分前之同日某時許 深藍色內衣1件、淺紫色內衣1件、黑底色鴨舌帽1頂 黃松彬於左列時間、地點，侵入梁秀娟住處庭院，竊取梁秀娟所有、晾掛於庭院之左列物品（黑底色鴨舌帽１頂已發還梁秀娟）。 黃松彬犯侵入住宅竊盜罪，處有期徒刑捌月。未扣案之深藍色內衣壹件、淺紫色內衣壹件均沒收之，於全部或一部不能沒收或不宜執行沒收時，追徵其價額。   屏東縣鹽埔鄉東平街上梁秀娟住處（地址詳卷）    2 劉淑芬 110年5月4日9時4分前之同日某時許 女用內衣3件、男用內褲2件、女用內褲5件 黃松彬於左列時間、地點，侵入劉淑芬住處庭院，竊取劉淑芬所管領、晾掛於庭院之左列物品（均已發還劉淑芬）。 黃松彬犯侵入住宅竊盜罪，處有期徒刑捌月。    屏東縣鹽埔鄉西環路上劉淑芬住處（地址詳卷）